臺灣桃園地方法院小額民事判決
111年度桃簡字第60號
原      告  劉維毅


被      告  陳煌輝
上列當事人間請求損害賠償事件，本院於民國111年4月14日言詞
辯論終結，判決如下：
    主    文
被告應給付原告新臺幣23,450元，及自民國110年11月23日起至
清償日止，按年息5％計算之利息。
訴訟費用新臺幣1,000元由被告負擔。
本判決第一項得假執行。
    事實及理由
壹、程序方面：
　　按簡易訴訟之訴狀送達後，原告不得將原訴變更或追加他訴
    ，但擴張或減縮應受判決事項之聲明者，不在此限，民事訴
    訟法第436條第2項、第255條第1項但書第3款分別定有明文
    。經查，原告起訴時聲明原為：被告應給付原告新臺幣（下
    同）119,000元，及自起訴狀繕本送達被告之翌日起至清償
    日止，按年息5％計算之利息；嗣於本院審理中，將請求之本
    金變更為23,450元（見本院卷第75頁反面），核屬減縮應受
    判決事項之聲明，與上開規定相符，應予准許。
貳、實體方面：
一、原告主張：被告於民國110年8月7日4時11分許，駕駛車牌號
    碼000-0000號自用小客貨車（下稱肇事車輛）沿桃園市龜山
    區文化三路564巷往文化三路方向行駛，行經文化三路564巷
    與文化七路206巷口時，不慎碰撞由原告沿文化七路206巷駛
    來之車牌號碼0000-00號自用小客車（下稱系爭車輛），致
    系爭車輛受損（下稱系爭事故）。原告因而支出系爭車輛維
    修費用135,000元（含零件費用96,000元、工資及烤漆費用2
    3,900元），零件費用經計算折舊並加計工資及烤漆費用後
    為33,500元。扣除原告應負責之30％肇事責任後，被告尚應
    賠償23,450元。又系爭車輛為訴外人劉忠所有，上開損害賠
    償債權業經劉忠讓與原告。爰依侵權行為及債權讓與之法律
    關係，提起本件訴訟等語，並聲明：如主文第1項所示。
二、被告則以：被告不是專業人士，對交通事故現場圖不清楚，
    如果合理的賠償願意支付等語資為抗辯。並聲明：原告之訴
    駁回。
三、得心證之理由：
　㈠被告應負侵權行為賠償責任：
　⒈按因故意或過失，不法侵害他人之權利者，負損害賠償責任
    ；汽車、機車或其他非依軌道行駛之動力車輛，在使用中加
    損害於他人者，駕駛人應賠償因此所生之損害，民法第184
    條第1項前段、第191條之2前段分別定有明文。次按汽車行
    至無號誌之交岔路口，支線道車應暫停讓幹線道車先行。未
    設標誌、標線或號誌劃分幹、支線道者，少線道車應暫停讓
    多線道車先行，道路交通安全規則第102條第1項第2款亦有
    明定。
　⒉經查，被告於上開時間、地點駕駛肇事車輛行經交岔路口，
    因支線道未讓幹線道之過失，致發生系爭事故等情，有原告
    提出之道路交通事故初步分析研判表、估價單等件足佐（見
    本院卷第5至8頁），並經本院向桃園市政府警察局龜山分局
    調取系爭事故調查卷宗核閱無訛（見本院卷第15至42頁），
    且為被告所不爭執，堪信原告之主張為真實。是而被告過失
    行為與系爭車輛受損間具相當因果關係等情，已足認定。原
    告於受讓劉忠對被告之損害賠償債權後，請求被告負損害賠
    償責任，自屬有據。
  ㈡系爭車輛必要修繕費用金額：
　  按不法毀損他人之物者，被害人得請求賠償其物因毀損所減
    少之價額，民法第196條定有明文。又依上開規定請求賠償
    物被毀損所減少之價額，得以修復費用為估定之標準，但以
    必要者為限（例如：修理材料以新品換舊品，應予折舊），
    此有最高法院77年度第9次民事庭會議決議可資參照。經查
    ，原告主張系爭車輛必要修繕費用為119,900元，包括工資
    及烤漆費用23,900元、零件費用96,000元等情，業據其提出
    估價單為證（見本院卷第6頁）。依前揭說明，系爭車輛之
    修復既以新零件更換被毀損之舊零件，自應將零件折舊部分
    予以扣除。又依行政院所頒固定資產耐用年數表及固定資產
    折舊率之規定，非運輸業用客車、貨車之耐用年數為5年，
    依定率遞減法每年折舊1000分之369，其最後1年之折舊額，
    加歷年折舊累計額，其總和不得超過該資產成本原額10分之
    9（即逾5年，僅得請求零件價額之10分之1）。而系爭車輛
    於99年7月出廠，至系爭事故發生時即110年8月7日，已使用
    逾5年，有系爭車輛之行車執照可參（見本院卷第11頁）。
    則系爭車輛零件費用96,000元扣除折舊額後應為9,600元（
    計算式：96,000元×0.1＝9,600元），加計毋須計算折舊之工
    資及烤漆費用23,900元後，系爭車輛必要修復費用應為33,5
    00元（計算式：9,600元＋23,900元＝33,500元）。
　㈢原告就系爭事故之發生與有過失：
　⒈按損害之發生或擴大，被害人或其代理人或使用人與有過失
    者，法院得減輕賠償金額，或免除之，民法第217條第1 項
    、第3項定有明文。次按行經無號誌之交岔路口，應減速慢
    行，作隨時停車之準備；汽車行駛時，駕駛人應注意車前狀
    況及兩車並行之間隔，並隨時採取必要之安全措施，道路交
    通安全規則第93條第1項第2款、第94條第3項前段亦有明定
    。
　⒉經查，本件被告固有支線道未讓幹線道之過失，惟系爭車輛
    之駕駛即原告亦有未減速慢行且疏未注意車前狀況之過失此
    節，原告就此亦不爭執（見本院卷第65頁反面），堪認原告
    疏未減速慢行且未注意車前狀況而碰撞肇事車輛，同屬系爭
    事故之肇事原因，為與有過失。本院審酌雙方車輛肇事情節
    、過失程度等各情，認兩造就系爭事故應由被告負70％責任
    、原告負30％責任為公允。準此，就系爭車輛之維修費用，
    原告請求被告賠償23,450元（計算式：33,500元×70％＝23,45
    0元），即屬有據。
　㈣綜上所述，原告得請求被告給付之金額應為23,450元。
四、末按給付無確定期限者，債務人於債權人得請求給付時，經
    其催告而未為給付，自受催告時起，負遲延責任。其經債權
    人起訴而送達訴狀，或依督促程序送達支付命令，或為其他
    相類之行為者，與催告有同一之效力；又遲延之債務，以支
    付金錢為標的者，債權人得請求依法定利率計算之遲延利息
    ；而應付利息之債務，其利率未經約定，亦無法律可據者，
    週年利率為5％，民法第229條第2項、第233條第1項前段及第
    203條分別定有明文。本件原告對被告之損害賠償債權，係
    以支付金錢為標的，無確定期限，又未約定利息，則被告應
    自受催告時起，負遲延責任。是原告就上述得請求之金額，
    併請求自起訴狀繕本送達被告之翌日即自110年11月23日起
    （於110年11月22日送達，見本院卷第45頁）至清償日止，
    按年息5％計算之利息，同屬有據。
五、從而，原告依侵權行為及債權讓與之法律關係，請求被告給
    付如主文第1項所示，為有理由，應予准許。
六、本件係依小額訴訟程序所為被告敗訴之判決，爰依民事訴訟
    法第436條之20之規定，依職權宣告假執行。
七、本件事證已臻明確，兩造其餘主張、陳述及所提之證據暨攻
    擊防禦方法，核與判決結果不生影響，爰不逐一論述，併此
    敘明。
八、末原告起訴時訴訟標的金額為119,000元，故繳納裁判費1,2
    20元。嗣因原告減縮請求為23,450元，實質上已屬適用小額
    訴訟程序之案件，僅不及變更案號而已，是仍應依民事訴訟
    法第436條之19第1項規定，確定訴訟費用額為1,000元。至
    原告減縮部分之訴訟費用220元，因係原告減縮訴之聲明而
    生，自應由其自行負擔。另本件既屬應適用小額訴訟程序之
    案件，故關於上訴費用計算、上訴之規定，均仍應適用小額
    訴訟程序，併此敘明。
九、訴訟費用負擔之依據：民事訴訟法第78條。並依同法第436
    條之19第1項規定，確定訴訟費用額如主文第2項所示。
中　　華　　民　　國　　111 　年　　4 　　月　　29　　日
                  桃園簡易庭  法  官  曾耀緯
以上為正本係照原本作成。
如不服本判決，應於送達後20日內，向本院提出上訴狀並表明上
訴理由，如於本判決宣示後送達前提起上訴者，應於判決送達後
20日內補提上訴理由書（須附繕本）。
如委任律師提起上訴者，應一併繳納上訴審裁判費。
中　　華　　民　　國　　111 　年　　4 　　月　　29　　日
                              書記官  吳宏明
附錄：
一、民事訴訟法第436 條之24第2項：
    對於小額程序之第一審裁判上訴或抗告，非以其違背法令為
    理由，不得為之。
二、民事訴訟法第436條之25：
    上訴狀內應記載上訴理由，表明下列各款事項：
    （一）原判決所違背之法令及其具體內容。
    （二）依訴訟資料可認為原判決有違背法令之具體事實。
三、民事訴訟法第471 條第1 項：（依同法第436 條之32第2 項
    規定於小額事件之上訴程序準用之）
    上訴狀內未表明上訴理由者，上訴人應於提起上訴後二十日
    內，提出理由書於原第二審法院；未提出者，毋庸命其補正
    ，由原第二審法院以裁定駁回之。